臺灣板橋地方法院民事裁定              100年度抗字第232號
抗  告  人  肯順科技股份有限公司
法定代理人  林松根
相  對  人  蔡琇宜
上列當事人間聲請本票裁定准予強制執行事件，對於中華民國10
0 年11月10日本院100 年度司票字第4361號裁定提起抗告，本院
裁定如下：
    主    文
抗告駁回。
抗告程序費用由抗告人負擔。
    理    由
一、按「執票人向本票發票人行使追索權時，得聲請法院裁定後
    強制執行。」，票據法第123 條定有明文。又按「執票人依
    票據法第123 條規定，向本票發票人行使追索權時，聲請法
    院裁定對發票人之財產強制執行者，其性質與非訟事件無殊
    ，法院就本票形式上之要件是否具備予審查為已足。至該本
    票債務是否已因清償而消滅，應依訴訟程序另謀解決，殊不
    容於裁定程序中為此爭執。」、「本票執票人，依票據法第
    一百二十三條規定，聲請法院裁定許可對發票人強制執行，
    係屬非訟事件，此項聲請之裁定，及抗告法院之裁定，僅依
    非訟事件程序，以審查強制執行許可與否，並無確定實體上
    法律關係存否之效力，如發票人就票據債務之存否有爭執時
    ，應由發票人提起確認之訴，以資解決。」，亦分別有最高
    法院56年台抗字第714 號、57年台抗字第76號判例可資參照
    。
二、本件相對人主張其執有抗告人為發票人，如原裁定所示之本
    票三紙，並免除作成拒絕證書，詎屆期提示未獲付款，因依
    票據法第123 條規定，聲請裁定許可強制執行等情，已據相
    對人提出本票三紙為證，原裁定予以准許，即無不合。抗告
    人抗告意旨略以：抗告人未曾開立系爭本票給相對人，抗告
    人所簽發之本票有制式格式，而且會同時影印留底，相對人
    所持有之系爭本票與抗告人之制式格式並不相符。關係人陳
    寶月持有抗告人之營利事業登記證、變更登記表、登記印鑑
    章及相關印鑑、銀行存摺、託收票據等，抗告人已去函授權
    第三人取回。抗告人於民國100 年8 月23日曾跳票，亦經相
    對人於100 年8 月25日申請勞資爭議調解，故其所提出之原
    裁定附表編號3 之本票，與事實不符。相對人在抗告人之第
    一銀行帳戶內分別有於100 年5 月25日及100 年7 月15日提
    領金額，抗告人也已去函請相對人說明。為此，提起本件抗
    告，請求廢棄原裁定等語。經查，關於抗告人上揭所述等情
    ，核均屬實體上之爭執，揆諸首揭判例意旨，並非本件非訟
    程序依法所得加以審究者，是自應由抗告人另行提起訴訟，
    以資解決，始屬正辦，本件抗告人之抗告並無理由，應予駁
    回。
三、結論：本件抗告為無理由，依非訟事件法第46條、第21條第
    2 項，民事訴訟法第495 條之1 第1 項、第449 條第1 項、
    第78條，裁定如主文。
中    華    民    國   100    年    12    月    28    日
                  民事第三庭  法  官  吳金芳
以上正本係照原本做成。
如不服本裁定，僅得於收受本裁定正本送達後10日內，以適用法
規顯有錯誤為理由，向本院提出再抗告狀（須附繕本一份及繳納
再抗告裁判費新台幣1,000 元），經本院許可後始可再抗告。
中    華    民    國   100    年    12    月    28    日
                              書記官  陳昭綾